# 短期融资券承销费用该怎么确认

提问人：Qriicou 时间：2010-08-22 15:19:52
请问陈老师： 我现在碰到一个问题不知道该如何处理，即上市公司发行短期融资券支付给承销商的承销费用该怎么处理？ 我个人认为这是与短融发行直接相关的费用，应当在短融成功发行时立即确认费用(财务费用？)，但我搜索到一些上市公司的处理如下：发行费用按月摊销，冲减短融账面价值，这是一种不确认损益的做法，不知道是否妥当？
也望其他朋友能不吝赐教，多谢！

回答人：chenyiwei
根据《企业会计准则第 22 号——金融工具确认和计量》第三十条规定：企业初始确认金融资产或金融负债，应当按照公允价值计量。对于以公允价值计量且其变动计入当期损益的金融资产或金融负债，相关交易费用应当直接计入当期损益；对于其他类别的金融资产或金融负债，相关交易费用应当计入初始确认金额。第三十一条规定：交易费用，是指可直接归属于购买、发行或处置金融工具新增的外部费用。新增的外部费用，是指企业不购买、发行或处置金融工具就不会发生的费用。交易费用包括支付给代理机构、咨询公司、券商等的手续费和佣金及其他必要支出，不包括债券溢价、折价、融资费用、内部管理成本及其他与交易不直接相关的费用。
由于应付短期融资券属于以摊余成本进行后续计量的金融负债，因此承销费等直接相关费用应当计入应付短期融资券的初始计量金额内（相当于作为折价），并在存续期间按实际利率法摊销，作为利息费用的调整。如果影响不大的，也可使用直线法摊销。